臺灣新北地方法院刑事判決
111年度審交易字第681號
公  訴  人  臺灣新北地方檢察署檢察官
被      告  李文添


上列被告因公共危險案件，經檢察官提起公訴（111年度偵字第1
8900號），被告於本院準備程序進行中，就被訴事實為有罪之陳
述，經本院告知簡式審判程序之旨，並聽取當事人之意見後，裁
定依簡式審判程序審理，判決如下：
    主  文
李文添駕駛動力交通工具，而有吐氣所含酒精濃度達每公升零點
二五毫克以上情形，處有期徒刑陸月，如易科罰金，以新臺幣壹
仟元折算壹日。
    事  實
一、李文添明知服用酒類後，將使其駕駛車輛之注意力降低，反
    應能力趨緩，危害其本身及其他用路人之行車安全，竟於民
    國111年4月5日19時許，在新北市○○區○○路000巷0弄0號2樓
    住處內飲用啤酒後，仍於翌（6）日15時許，在其吐氣所含
    酒精濃度達每公升0.25毫克以上之狀態下，騎乘車號000-00
    0號普通重型機車欲前往新北市新莊區中港路，而於道路上
    行駛。嗣於同日16時50分許，李文添騎乘上開機車行經新北
    市板橋區萬安街85巷2弄口時，因未扣安全帽為警攔查，經
    警於同日16時53分許，測得其吐氣所含酒精濃度為每公升0.
    31毫克，而查悉上情。
二、案經新北市政府警察局海山分局報告臺灣新北地方檢察署檢
    察官偵查起訴。
    理  由
一、按除被告所犯為死刑、無期徒刑、最輕本刑為3年以上有期
    徒刑之罪或高等法院管轄第一審案件者外，於第一次審判期
    日前之準備程序進行中，被告先就被訴事實為有罪之陳述時
    ，審判長得告知被告簡式審判程序之旨，並聽取當事人、代
    理人、辯護人及輔佐人之意見後，裁定進行簡式審判程序，
    刑事訴訟法第273條之1第1項定有明文。經核本件被告所犯
    係死刑、無期徒刑、最輕本刑為3年以上有期徒刑以外之罪
    ，其於準備程序中就被訴之事實為有罪陳述，經法官告知簡
    式審判程序之旨，並聽取公訴人及被告之意見後，本院爰依
    首揭規定，裁定改依簡式審判程序進行審理，合先敘明。
二、上揭犯罪事實，業據被告李文添於警詢及本院審理時均坦承
    不諱，復有新北市政府警察局海山分局道路交通事故當事人
    酒精測定紀錄表、新北市政府警察局吐氣酒精濃度檢測程序
    暨拒測法律效果確認單、車輛詳細資料報表各1份、新北市
    政府警察局舉發違反道路交通管理事件通知單2份（見偵卷
    第11頁至第13頁、第18頁）在卷可參，足認被告前揭自白與
    事實相符。本件事證明確，被告前開犯行堪予認定，應予依
    法論科。
三、論罪科刑：
　㈠核被告所為，係犯刑法第185條之3第1項第1款駕駛動力交通
    工具而吐氣所含酒精濃度達每公升0.25毫克以上罪。
　㈡被告前因酒後駕車之公共危險案件，經本院以108年度交簡字
    第887號判處有期徒刑5月，併科罰金新臺幣3萬元確定，於1
    08年8月2日易科及繳清罰金執行完畢等情，有臺灣高等法院
    被告前案紀錄表1份在卷可參，其於受有期徒刑之執行完畢
    後，5年以內故意再犯本件有期徒刑以上之罪，為累犯，應
    依刑法第47條第1項之規定加重其刑。又被告上開前案犯罪
    紀錄與本案罪名及犯罪類型相同，並無應予量處最低法定本
    刑之情形，則依累犯規定加重其刑，尚不至於發生罪刑不相
    當之情形，而與司法院釋字第775號解釋意旨無違。另基於
    精簡裁判之要求，爰不於判決主文為累犯之諭知，附此敘明
    。
　㈢爰審酌被告前於①99年間因酒後駕車之公共危險案件，經本院
    以100年度交簡字第3592號判處罰金新臺幣5萬元確定；②同
    年間因酒後駕車之公共危險案件，經本院以100年度交簡字
    第345號判處罰金新臺幣10萬元確定；③101年間因酒後駕車
    之公共危險案件，經本院以101年度交簡字第4675號判處罰
    金新臺幣10萬元確定；④102年間因酒後駕車之公共危險案件
    ，經本院以102年度交簡字第2881號判處有期徒刑5月確定；
    ⑤103年間因酒後駕車之公共危險案件，經本院以103年度審
    交易字第2021號判處有期徒刑7月確定；⑥104年間因酒後駕
    車之公共危險案件，經本院以104年度審交易字第567號判處
    有期徒刑7月，上訴後經臺灣高等法院以104年度交上易字第
    297號判決駁回上訴確定；⑦108年間因酒後駕車之公共危險
    案件，經本院以108年度交簡字第887號判處有期徒刑5月，
    併科罰金新臺幣3萬元確定，有前開被告前案紀錄表可參，
    竟未能記取教訓，本次又於服用酒類後吐氣酒精濃度達每公
    升0.31毫克之狀態下，仍心存僥倖，執意騎乘機車於道路上
    行駛，危害公眾往來行車安全，顯見被告全然無視法律禁令
    ，殊值非難，惟念其犯後坦承犯行，態度尚稱良好，及本次
    犯罪並未肇生交通事故，而未對他人之生命、身體、財產法
    益造成具體實害，兼衡其國中畢業之智識程度、已婚，自陳
    目前無業、無需扶養他人、經濟狀況不佳之生活情形（見被
    告個人戶籍資料、本院卷第41頁）等一切情狀，量處如主文
    所示之刑，並諭知易科罰金之折算標準。
據上論斷，應依刑事訴訟法第273條之1第1項、第299條第1項前
段，判決如主文。
本案經檢察官王聖涵提起公訴，檢察官林亭妤到庭執行職務。
中　　華　　民　　國　　111 　年　　8 　　月　　 4　　日
                  刑事第二十三庭  法　官  藍海凝
上列正本證明與原本無異。
如不服本判決，應於判決送達後20日內敘明上訴理由，向本院提
出上訴狀 (應附繕本) ，上訴於臺灣高等法院。其未敘述上訴理
由者，應於上訴期間屆滿後20日內向本院補提理由書「切勿逕送
上級法院」。
                                  書記官　彭姿靜
中　　華　　民　　國　　111 　年　　8 　　月　　8 　　日
附錄本案論罪科刑法條全文：
中華民國刑法第185條之3
駕駛動力交通工具而有下列情形之一者，處3年以下有期徒刑，
得併科30萬元以下罰金：
一、吐氣所含酒精濃度達每公升零點二五毫克或血液中酒精濃度
    達百分之零點零五以上。
二、有前款以外之其他情事足認服用酒類或其他相類之物，致不
    能安全駕駛。
三、服用毒品、麻醉藥品或其他相類之物，致不能安全駕駛。
因而致人於死者，處3年以上10年以下有期徒刑，得併科二百萬
元以下罰金；致重傷者，處1年以上7年以下有期徒刑，得併科一
百萬元以下罰金。
曾犯本條或陸海空軍刑法第54條之罪，經有罪判決確定或經緩起
訴處分確定，於十年內再犯第1項之罪因而致人於死者，處無期
徒刑或5年以上有期徒刑，得併科三百萬元以下罰金；致重傷者
，處3年以上10年以下有期徒刑，得併科二百萬元以下罰金。